臺灣雲林地方法院刑事判決　　　　　　　 96年度易字第292號
公　訴　人　臺灣雲林地方法院檢察署檢察官
被　　　告　寅○○
上列被告因贓物案件，經檢察官提起公訴（96年度偵字第648 號
、第813 號），本院判決如下：
    主  文
寅○○故買贓物，累犯，處有期徒刑貳年，減為有期徒刑壹年；
又收受贓物，累犯，處有期徒刑壹年，減為有期徒刑陸月，應執
行有期徒刑壹年陸月。
    事  實
一、寅○○前曾於民國92年間因贓物案件，經臺灣苗栗地方法院
    判處有期徒刑6月確定，甫於93年7月1日易科罰金執行完畢
    。其在雲林縣西螺鎮○○里○○○路77號經營雄強資源回收
    場（起訴書誤載為「在強資源回收場」），詎其明知真實姓
    名年籍不詳之成年人，於96年1 月8 、9 日兩日，賣與其之
    車牌號碼SO-6119 、C6-6802 、HW-7847 、HB-5053 、5M-6
    173 等5 部車輛係贓物（分別為庚○○、辛○○、卯○○、
    丁○○、甲○○等人所失竊），竟仍基於故買贓物之接續犯
    意，接續以不詳價錢買受之。嗣於同年月17日10時30分許，
    在其雄強資源回收場出售予設於莿桐鄉○○村○○○路○ 段
    1 57號和生資源回收場之林隆盛（所涉故買贓物罪嫌，另為
    緩起訴處分），經林隆盛僱請不知情之林康祥拖回和生資源
    回收場時，於同日15時35分許在上開和生資源回收場為警查
    獲。
二、寅○○明知噴有「台西鄉公所」字樣之白鐵製資源回收桶2
    個、噴有「行政院環境保護署雲林縣環境保護局」字樣之白
    鐵製資源回收桶4 個、噴有「慈愛綜合醫院」之白鐵製資源
    回收桶1 個為贓物，竟另基於收受贓物之犯意，於96年1 月
    30日某時，在其雄強資源回收場內，向某姓名年籍不詳之成
    年人收受之。嗣於96年1 月31日7 時15分許，寅○○在其上
    開回收場內，已將上開資源回收桶置於其所有車牌號碼GS-8
    489 號自小貨車上，準備運出販賣時，經民眾報警而查獲。
三、案經雲林縣警察局斗六、西螺分局報告臺灣雲林地方法院檢
    察署檢察官偵查起訴。
    理  由
壹、程序事項（證據能力之判斷）
一、按證人、鑑定人依法應具結而未具結者，其證言或鑑定意見
    ，不得做為證據，刑事訴訟法第158 條之3 定有明文。本件
    被告寅○○爭執證人癸○○於95年4 月2 日檢察官偵訊筆錄
    之證據能力，查證人癸○○於該日在檢察官偵訊中所為之證
    述，並未具結，亦查無依法不得令其具結之情形，故依法應
    無證據能力。
二、被告以外之人於審判外之陳述雖不符刑事訴訟法第159 條之
    1 至之4 等4 條之規定，而經當事人於審判程序同意作為證
    據，法院審酌該言詞陳述或書面陳述作成時之情況，認為適
    當者，亦得為證據，刑事訴訟法第159 條之5 第1 項定有明
    文。經查，被告及檢察官就本院所引用卷內其餘被告以外之
    人於審判外之陳述，於審判程序均同意作為證據，且本院審
    酌前開證據資料作成時之情況，均無不法之情事，且與待證
    事實具有關聯性，認為適宜作為本案之證據，故均有證據能
    力。
貳、實體事項
一、訊之被告寅○○固坦承於買受SO-6119 、C6-6802 、HW-78
    47、HB-5053 、5M-6173 等5 部車輛，並未向賣主索取車輛
    報廢證明，並於96年1 月17日10時30分許，在其雄強資源回
    收場出售予林隆盛，及經警在雄強資源回收場內查獲之資源
    回收桶分別噴有「台西鄉公所」、「行政院環境保護署雲林
    縣環境保護局」及「慈愛綜合醫院」等字樣。惟矢口否認有
    為被訴之犯行，辯稱：(一)我所買受之起訴書上載的5 台車，
    是跟己○○買的，己○○將車子賣給我時只說該等車輛是報
    廢車，所以我不知道該5 台車是遭竊之贓車。(二)被警察扣案
    之資源回收箱都是壬○○放到我所經營的資源回收場，當天
    晚上我在回收場對面的KTV 喝酒，不在回收場內，喝到天亮
    才回來，回來之前我看到我們車上有擺鐵，我去問隔壁鄰居
    後，才知道是壬○○將上開資源回收桶置放到我的回收場內
    云云。
二、被告上開事實欄一被訴犯行之認定：
  (一)車牌號碼SO-6119 、C6-6802 、HW-7847 、HB-5053 、5M-6
    173 等5 部車輛，分別為被害人庚○○、辛○○、卯○○、
    丁○○、甲○○等人所失竊，業據被害人等於警詢時陳述明
    確（96年度偵字第648 卷第15頁至第16頁、第19頁至第20頁
    、第21頁至第22頁、第23頁至第24頁、第17頁至第18頁），
    則被告所買受之上開車輛在客觀上確為遭竊之贓車已無疑義
    。
  (二)而車牌號碼SO-6119 、C6-6802 、HW-7847 、HB-5053 、5M
    -6173 等5 部車輛分別為西元1994年、2000年、1994年、19
    94年、1996年所生產，有各該車之失竊資料個別查詢報表在
    卷可稽（95年度偵字第648 號卷第35頁至第39頁），而現今
    車輛生產後超過十年仍能行駛者比比皆是，且被害人庚○○
    、辛○○、卯○○、丁○○、甲○○等人分別於警詢中陳稱
    車牌號碼SO-6119 、C6-6802 、HW-7847 、HB-5053 、5M-6
    173 等5 部車輛，價值分別尚有3 萬元、16萬元、15萬元、
    17萬元、22萬元左右，故該等車輛仍有一定之價值，被告辯
    稱其買受時不知是贓車，已有可疑。
  (三)被告於96年1 月7 日警詢時雖辯稱：SO-6119 號及C6-6802
    號是張水清於96年1 月8 日中午賣給我的，HW-7847 號及HB
    -5053 號及5M-6173 號是陳聰敏96年1 月9 日10時許賣給我
    的云云（95年度偵字第648 號卷第7 頁第8 頁）。惟由被告
    回收場之「收受物品、舊貨、五金廢料或廢棄物登記表」（
    同上卷第40頁，下稱登記表），並未見被告將其買受之上開
    車輛予以登記，上開登記表上雖有登記「張水清」、「陳聰
    敏」分別於96年1 月8 日、9 日有賣物品予被告，但所賣之
    物品則分別為「白鐵」（103 公斤）及「廢鐵」（200 公斤
    ），並非汽車，而與被告所辯顯不相符，故被告辯稱該5 台
    汽車是分別向張水清及陳聰敏所買等情，是否可採已有疑義
    。倘被告確係向張水清、陳聰敏買受上開5 台汽車，卻故意
    不實登記為「白鐵」、「廢鐵」，適足以證明被告於買受上
    開5 台汽車時已明知該等車輛均為贓物，為避免查緝，始為
    不實之登載。又倘張水清、陳聰敏等2 人並未將上開5 台汽
    車賣給被告，而僅是如登記表所載賣「白鐵」、「廢鐵」給
    被告，則衡情車輛之價值遠高於「白鐵」及「廢鐵」，且車
    輛縱經報廢其重量也遠不止100 至200 公斤，被告於買受「
    白鐵」、「廢鐵」時尚會加以登記，為何買受上開5 台汽車
    時卻不為登記？亦足見被告於買受上開5 台汽車時已明知各
    該汽車均為贓物，因為免遭查緝時被警方將登記表扣案列為
    證據，始不為登記。
  (四)又被告於96年1 月17日警詢時稱：我不認識張水清及陳聰敏
    ，他們只來賣這一次，當時我要求看他們身分證，他們說沒
    有帶，所以他們就自己填寫資料等情（96年度偵字第648 卷
    第8 頁）。倘被告確係向張水清、陳聰敏買受本件5 台贓車
    ，則被告既不認識張水清及陳聰敏，其等第一次至被告之回
    收場就分別賣被告2 部、3 部車輛，被告又為經營資源回收
    場之人豈能不懷疑該等車輛均為贓物，並要求張水清及陳聰
    敏確實提出身分證或其他證件，及車輛報廢證明，以備日後
    倘被檢、警偵查時，做為釐清責任之用，故益見被告於買收
    該5 台車輛時，已明知該5 台車均為贓物。
  (五)嗣後被告於96年1 月18日檢察官偵訊時仍辯稱上開5 台汽車
    係分別向張水清及陳聰敏所購買（96年度偵字第648 卷第55
    頁），惟被告於96年4 月2 日警詢時卻翻異前詞，辯稱：我
    買的5 輛車子都是己○○賣給我的，我問回收場裡雇用的小
    姐，她說己○○賣車時有切結書，所以就沒有在登記簿登記
    （96年度偵648 卷第75頁）云云。惟被告究竟係向誰購入本
    案之5 部贓車，其本人應相當瞭解，卻事先言之鑿鑿稱係向
    陳聰敏及張水清所買，且並未提到有簽買賣切結書之事，事
    後再又改稱是向己○○所購買，適足證被告係知悉其之前之
    辯詞無法自圓其說，始更易前詞。
  (六)且證人己○○於96年9 月11日本院審理時證稱略以：審判長
    所提示96年度偵字第648 號卷第87頁之切結書上的己○○署
    名，是我本人簽的沒錯，其上的身分證字號、聯絡電話及住
    址也都是我寫的，指印也是我蓋的，但該切結書的附註確定
    不是我寫的，是我簽該切結書時附註就已經寫好了。我根本
    沒有賣車給被告，會簽這張切結書是因為被告被警方調查時
    ，我正被通緝，被告叫我幫他承擔這一條（罪），他說這只
    是贓物罪，判刑幾個月而已，並說看我被判多久，以服刑1
    天折算1,000 元給我，作為我幫他擔罪的條件，他就在雄強
    資源回收場內叫我簽這張切結書，他是將該切結書拿給他的
    會計小姐（癸○○），他的會計小姐再拿給我，我簽的時候
    被告在場。切結書上的日期雖然是96年1 月8 日，但是事實
    上是96年1 月8 後以後才簽的。現在我不承認有將該切結書
    附註欄上所載的5 台車賣被告，是因為不是我做的，而且我
    在監獄裡驗出罹患AIDS，我再活也沒多久了，所以我就不想
    幫被告擔這條罪等語。由證人己○○之證述內容及在庭的態
    度、言詞等，可見於證述時感情真切，所證之詞甚為可採，
    故被告辯稱是證人己○○將本案之5 台贓車賣與其，己○○
    有簽切結書，所以在買該5 台車時不知道是贓車云云，洵屬
    事後卸責之詞，全然不足採信。
  (七)至於證人癸○○雖於96年9 月11日本院審理時證稱：在我們
    資源回收場每一筆交易都有登記，審判長所提示96年度偵字
    第648 號卷第87頁之切結書的附註部分，是證人己○○於96
    年1 月8 日拿車來賣時，在雄強資源回收場內由己○○念給
    我聽，再由我用筆寫的。當日證人己○○來賣車時，我們有
    告知他我們沒有在收購贓車，才叫他當場簽切結書，並當場
    付錢給他，但是當日在雄強資源回收場內，我並沒有看到車
    子云云。惟證人癸○○於96年4 月2 日檢察官偵訊時稱96年
    1 月8 日當天其有看到證人己○○將車子拖至雄強資源回收
    場等語（96年度偵字第648 號卷第74頁、第75頁），其當日
    受檢察官訊問時雖未經具結，其證言並無證據能力，已如前
    述，惟仍得以資比較其前後所述是否相符，而判斷其於本院
    審理時之證言是否可採，查證人癸○○對96年1 月8 日究竟
    有無看到本件之5 台贓車，前後所言明顯有所出入，足令人
    懷疑其係為配合被告於本院審理時稱：雄強資源回收場空地
    太小，所以向證人己○○買本件5 台車時，沒有將車子拖至
    回收場停放之供述。況證人癸○○於本院審理時亦證稱其受
    雇於被告寅○○的工作內容包括將回收之物品加以登記，若
    買的是平常瓶瓶罐罐的東西就不用登記，若是比較特別的東
    西，像是白鐵、馬達、鐵牛車、報廢車等都要登記等語，則
    為何其於被告向證人己○○買本件5 台汽車時，卻不為登記
    ？更見其證詞前後矛盾。證人癸○○雖又當庭解釋稱「剛我
    有在想，可能是我有叫他（己○○）寫切結書後，我想有切
    結書，我就沒叫他登記」云云，惟證人癸○○此等證詞已與
    證人己○○所證完全不符，更與被告前於警詢、偵訊時稱本
    件5 台車是向張水清、陳聰敏所購有異，況其既先證稱於雄
    強資源回收場每一筆交易都有登記，為何買受該5 台汽車，
    卻用簽具切結書代替登記？故其證言顯為迴護被告之詞，益
    足證被告確係事後以交換條件請證人己○○簽具切結書，以
    卸免其罪責，而為欲蓋彌彰之行為。
  (八)綜上，被告確係明知車牌號碼SO-6119 、C6-6802 、HW-784
    7 、HB-5053 、5M-6173 等5 部車輛為贓物而故買之事證明
    確，被告犯行堪以認定，應依法論科。
三、被告上開事實欄二被訴犯行之認定：
  (一)96年1 月31日7 時15分許，員警在被告寅○○之雄強資源回
    收場內被告所有之GS-8489 號小貨車上查獲之噴有「台西鄉
    公所」字樣之白鐵製資源回收桶2 個、噴有「行政院環境保
    護署雲林縣環境保護局」字樣之白鐵製資源回收桶4 個、噴
    有「慈愛綜合醫院」之白鐵製資源回收桶1 個分別為台西鄉
    公所、雲林縣環境保護局、慈愛綜合醫院所失竊之物，業據
    台西鄉公所清潔隊長戊○○、雲林縣環保局雇員乙○○、慈
    愛綜合醫院總務丑○○於警詢時陳述在卷（96年度偵字第81
    3 號卷第19頁至第20頁、第17頁至第18頁、第15頁至第16頁
    ），則被告所收受之上開資源回收桶在客觀上確為遭竊之贓
    物已無疑義。
  (二)被告雖辯稱係壬○○將上開資源回收桶置放在其回收場內，
    壬○○置放時，其不在回收場內，其並無收受贓物等前詞置
    辯，惟查，證人壬○○於96年9 月11日本院審理時證述略以
    ：「（當時噴有『台西鄉公所』、『行政院環境保護署雲林
    縣環境保護局』、『慈愛綜合醫院』字樣之垃圾桶是你拿來
    賣我的？）我只有拿泉州國小的（資源回收桶去雄強資源回
    收場置放），其他沒有拿」、「（你們是何時拿泉州國小的
    垃圾桶？）是過年前拿的」、「（日期及時間是否記得？）
    不記得。只記得過年前，南投做的是二月份，應該是過年前
    的案件」、「（你如何拿去（雄強資源回收場）？）用機車
    拖著三輪車載去的」、「（你是第一次拿東西賣他？）不是
    ，另案在南投有起訴了」、「台西鄉公所、雲林縣環境保護
    局及慈愛綜合醫院的垃圾桶是你賣給他？）不是」、「（泉
    州國小的垃圾桶從何而來？）台西泉洲國小偷的」、「（你
    有無去台西鄉公所偷過垃圾桶？）沒有」、「（有無去慈愛
    綜合醫院偷過垃圾桶？）沒有」、「（你賣給被告寅○○的
    泉州國小垃圾桶賣多少錢？）是秤重的，1 斤賣60元」、「
    （你去賣垃圾桶時是何人收的？）我們先放在那邊，他沒收
    ，當晚他不在」、「（他們的員工也不在場？）沒有，是晚
    上拿去的」、「（你放在何處？）就在場子裡」、「（他們
    沒人在，為何你把東西放在那裡？）想說明天再算」、「（
    你隔天有無遇到被告寅○○？）沒有，隔天就出事了」、「
    （隔天是何人出事？）被告寅○○」、「（是被告寅○○於
    1 月17日被捉的那一天？）日期我不知道」、「（你為何知
    道他出事？）我要去拿錢拿不到」、「（你有無與誰接洽？
    ）沒有」、「（你沒有問員工說你所拿的東西到哪裡去了？
    ）我去看時警察在場，我就沒問了」、「（你之前賣3 、4
    次給被告寅○○的白鐵形式？）都是麵攤、壞掉的焚化爐，
    其他的我忘了，有3 、4 次，都在南投起訴判決了」、「（
    【提示96年度偵字第813 號卷第31至34頁】相片裡面是否都
    是你載的？）不是，只有第二張照片內噴泉州國小才是，其
    他的不是我載的」、「（當晚雄強資源回收場的門是否有關
    起來？）有，沒有鎖鎖頭」、「（被告寅○○是否知道這東
    西是你拿去的？）不知道」等語。其證述與本院向南投地方
    法院檢察署調閱之「偵辦壬○○、張哲文等2 人竊盜犯罪事
    實一欄表」（本院卷第74頁）及證人壬○○於96年5 月15日
    在集集分局偵查對警詢時之供述：「96年1 月（某日約深夜
    1 時許）在雲林縣台西鄉泉州國小行竊白鐵垃圾桶6 只，…
    我們都開自小貨車載運行竊物品，直接到雄強資源回收場內
    賣給寅○○，其中白鐵物品每公斤60元交易，…寅○○應該
    知道所有賣給他的東西都是偷來的」等語（本院卷第77頁至
    第80頁）大致相符。而證人壬○○既已承認其曾有偷竊麵攤
    、壞掉的焚化爐等白鐵製品販賣與被告寅○○，就本件被告
    被查獲之噴有「台西鄉公所」字樣之白鐵製資源回收桶2 個
    、噴有「行政院環境保護署雲林縣環境保護局」字樣之白鐵
    製資源回收桶4 個、噴有「慈愛綜合醫院」之白鐵製資源回
    收桶1 個等贓物，證稱並不是其賣給被告或逕自置放在雄強
    資源回收場等情，應無隱匿自己犯罪或誣陷被告之虞，其證
    詞甚為可信，至於本件雖僅在被告之雄強資源回收場內查獲
    4 個泉州國小的資源回收桶，與證人壬○○所稱其竊取6 個
    泉州國小之資源回收桶，有所出入，惟證人壬○○就確有偷
    竊泉州國小之資源回收桶置放於雄強資源回收場等情則無二
    致，就證人壬○○所述之數量不符部分，應係證人壬○○記
    憶有誤，或尚有另外2 個泉州國小之資源回收桶未被查扣，
    但並無影響證人壬○○於本院證言之可信性，故被告之辯解
    並不可採。
  (三)另證人即西螺分局西螺派出所警員陳境達於96年4 月9 日之
    檢察官偵訊時證稱略以：「（本件查獲寅○○回收場內有白
    鐵製回收箱，當時查獲情形？）當時約7 點左右，我是服備
    勤職務，值班人員說雄強回收場有贓物正要運出去，我們就
    很快趕過去，當時鐵門是拉上的」、「（那些贓物是如何擺
    放？）方形的全部在車上，有一個圓桶形的地上那是泉州國
    小的公物…」、「（當時有那些人在場？）當時有寅○○及
    2 個工人在場…」、「（查獲當時寅○○怎麼說？）我問他
    說這些白鐵是你收的嗎？他說對，是他收的沒錯」等語（96
    年度偵字第813 號卷第52頁、第54頁），則被告於員警到場
    查緝時已當場承認其有收受上開資源回收桶，且該等資源回
    收桶均已搬上被告所有車牌號碼GS-8489 號自小貨車，益見
    其嗣後之辯解均屬卸責之詞。
  (四)而被告所收受之上開資源回收桶上既噴有「台西鄉公所」、
    「行政院環境保護署雲林縣環境保護局」、「慈愛綜合醫院
    」等公署及醫院名稱，只要識字之人均可知悉該等物品為公
    物及私人財產，被告亦難諉為不知。而公署及醫院所有之物
    品如經折舊報廢，一般均循行政流程或內部管理制度加以處
    理，並均與回收業者訂有買賣或回收契約，以備查考及完成
    總務、會計作業，並避免觸犯刑章，私人若非與該等公署或
    醫院訂定契約價購即逕自收受印有公署或醫院名稱之物件，
    依一般社會經驗，均應明知該等物品為贓物，況被告為經營
    資源回收場之人，於收受該等物件時已明知均為贓物，應屬
    無疑。
  (五)綜上，被告確係明知噴有「台西鄉公所」字樣之白鐵製資源
    回收桶2 個、噴有「行政院環境保護署雲林縣環境保護局」
    字樣之白鐵製資源回收桶4 個、噴有「慈愛綜合醫院」之白
    鐵製資源回收桶1 個均為贓物，而收受之，是本件事證明確
    ，被告犯行堪予認定，應依法論科。
四、論罪科刑
  (一)核被告寅○○就犯罪事實一所為係犯刑法第349 條第2 項故
    買贓物罪，其就犯罪事實二所為係犯同條第1 項收受贓物罪
    。
  (二)按刑法第56條連續犯之規定，於94年2 月2 日經修正公布予
    以刪除，自95年7 月1 日起施行，而連續犯在本質上原屬數
    罪，於連續犯之規定廢除後，對於先前實務上以連續犯予以
    處理之案件，應視具體個案，以包括1 罪或數罪併罰論處。
    又關於所謂包括1 罪，雖未曾明文於刑法條文上出現，然依
    我國實務判決近年來均認為其範圍應係涵蓋「接續犯」及「
    集合犯」之二概念。而接續犯之定義，應指該項犯罪，係由
    行為人以1 行為接續進行，縱令在犯罪完畢以前，其各個舉
    動已與該罪之構成要件相符，但在行為人主觀上，各個舉動
    不過為其犯罪行為之一部分，且該數舉動於同時同地或密切
    接近之時地實施，侵害同一之法益，各行為之獨立性極為薄
    弱，依一般社會健全觀念，在時間差距上，難以強行分開，
    在刑法評價上，亦以視為數個舉動之接續進行，合為包括之
    1 行為予以評價，較為合理，應論為包括1 罪之接續犯（最
    高法院95年度臺上字第1331號判決意旨參照）。查被告就犯
    罪事實一之故買贓物行為，係於密接之96年1 月8 、9 日內
    ，在其所經營之雄強資源回收場犯之，買受後均將之變賣予
    林隆盛，犯罪時間及地點均屬密接，犯罪手法亦屬相同，且
    均係侵害相同法益，堪認被告各行為之獨立性極為薄弱，在
    刑法評價上，應視為數個舉動之接續進行，以1 行為加以評
    價較為合理，是被告就犯罪事實欄一所示之故買贓物犯行，
    應以1 個行為加以評價為已足，屬接續犯。公訴意旨認，應
    分論併罰，尚有未洽，應予說明。
  (三)被告就所犯上開2 罪，犯意個別、行為互殊，應分論併罰。
  (四)又被告曾於民國92年間因贓物案件，經臺灣苗栗地方法院判
    處有期徒刑6 月確定，甫於93年7 月1 日易科罰金執行完畢
    ，有臺灣高等法院被告前案紀錄表1 份在卷可考，其於5 年
    內再犯本案2 件有期徒刑以上之罪，均為累犯，均應依刑法
    第47條第1 項加重其刑。
  (五)爰審酌被告經營資源回收場，僅為貪圖小利，竟以合法掩護
    非法，不法提供竊賊銷贓管道致助漲竊盜犯行，影響治安甚
    鉅，復於犯後不思改過遷善，一昧設詞矯飾卸責，供詞一再
    反覆，並尋證人偽造虛偽之證據（如另涉犯罪，請檢察官依
    法偵辦），顯見犯罪後毫無悔意，品性不佳、惡性非淺，而
    分別量處如主文所示之刑。
  (六)又被告所犯上開2 罪均係於96 年4月24日前犯之，合於中華
    民國九十六年罪犯減刑條例之減刑規定，均應依該條例第2
    條第1 項第3 款、第7 條、第9 條、第10條第1 項，予以減
    刑，並於裁判時諭知其宣告刑及減刑後減得之刑，及依刑法
    第51條第5 款定其應執行刑。
、不另為無罪諭知之部分
一、公訴意旨另以：被告寅○○於96年1 月30日某時，在其所經
    營之雄強資源回收場內，向某不詳姓名之人收受經遭竊，而
    為贓物之資源回收桶4 個（按：起訴書原載「不銹鋼製資源
    回收箱9 座及不銹鋼製垃圾桶2 個」，經扣除上述有罪部分
    之資源回收桶7 個，故此部分為資源回收桶4 個），因認被
    告亦係涉犯刑法第349 條第1 項收受贓物罪嫌。
二、按按犯罪事實應依證據認定之，無證據不得認定犯罪事實。
    又不能證明被告犯罪者，應諭知無罪之判決，刑事訴訟法第
    154 條第2 項、第301 條第1 項分別定有明文。次按認定不
    利於被告之事實，須依積極證據，苟積極證據不足為不利於
    被告事實之認定時，即應為有利於被告之認定。又刑事訴訟
    法第161 條已於91年2 月8 日修正公布，其第1項規定：檢
    察官就被告犯罪事實，應負舉證責任，並指出證明之方法。
    因此，檢察官對於起訴之犯罪事實，應負提出證據及說服之
    實質舉證責任。倘其所提出之證據，不足為被告有罪之積極
    證明，或其指出證明之方法，無從說服法院以形成被告有罪
    之心證，基於無罪推定之原則，自應為被告無罪判決之諭知
    。
三、檢察官認被告涉有上開犯行，無非以本件有證人即泉州國小
    總務主任子○○之警詢筆錄（96年度偵字第813 號卷第21頁
    至第22頁），及員警於96年1 月31日7 時15分許在寅○○之
    雄強資源回收場內查獲噴有「泉州國小」字樣之白鐵製資源
    回收桶4 個，業經證人子○○領回，有贓物認領保管單1 紙
    在卷（同上卷第28頁），為其論據。
四、經查：檢察官所舉上開證據雖可以證明泉州國小之資源回收
    桶確實有失竊，惟尚不能證明被告明知而收受該資源回收桶
    4 個，而證人壬○○於本院審理時結證稱：我於被告寅○○
    被查獲前一天深夜，被告不在雄強資源回收場時，將噴有「
    泉州國小」字樣之資源回收桶，置放在被告之資源回收場內
    ，被告並不知道這些東西是我拿去的等語，且其證述與本院
    向南投地方法院檢察署調閱之「偵辦壬○○、張哲文等2 人
    竊盜犯罪事實一欄表」大致相符，其於本院之證述又極具憑
    信性，已見前述（參見理由欄貳、三、(二)），則本件被告被
    查獲之泉州國小所有之資源回收桶4 個，並不能證明被告有
    收受之行為，當更無庸論被告是否明知該等物品為贓物。
五、綜上所述，此部分檢察官所提出之證據，或其指出證明之方
    法並未能使本院達到被告有為收受贓物犯行之確信，就被告
    是否涉犯罪，即屬無法證明，揆諸前揭法條及判例意旨，本
    應為被告寅○○無罪之諭知，惟依檢察官起訴意旨，被告係
    於同日以一行為收受泉州國小之4 個資源回收桶及上開有罪
    部分之7 個資源回收桶，則就被告被訴收受泉州國小4 個資
    源回收桶部分與上開有罪部分之收受贓物犯行，有想像競合
    之裁判上一罪關係，爰不另為無罪之諭知。
據上論斷，應依刑事訴訟法第299 條第1 項前段、刑法第349 條
第1 項、第2 項、第47條第1 項、第51條第5 款，刑法施行法第
1 條之1 ，中華民國九十六年罪犯減刑條例第2 條第1 項第3款
、第7 條、第9 條、第10條第1 項，判決如主文。
本案經檢察官丙○○到庭執行職務
中　　華　　民　　國　　96　　年　　11　　月　　7 　　日
            刑事第一庭    審判長法  官  紀文勝
                                法  官  王雅苑
                                法  官  楊昱辰
以上正本證明與原本無異。
如不服本判決，應於判決收受後10日內，向本院提出上訴狀（須
附繕本）。
                                書記官　黃秋萍
中　　華　　民　　國　　96　　年　　11　　月　 　7　　日
附錄法條：中華民國刑法第349條第1項、第2項
收受贓物者，處 3 年以下有期徒刑、拘役或 5 百元以下罰金。
搬運、寄藏、故買贓物或為牙保者，處5年以下有期徒刑、拘役
或科或併科 1 千元以下罰金。
